臺灣臺中地方法院民事裁定
111年度抗字第201號
抗  告  人  蔡思宇  

            柯惠菁  
相  對  人  李國豪  

上列當事人間聲請本票裁定事件，抗告人對於民國111年7月8日
本院司法事務官所為111年度司票字第4091號裁定提起抗告，本
院裁定如下：
    主  文
抗告駁回。
抗告程序費用新臺幣壹仟元由抗告人負擔。
    理  由
一、抗告意旨略以：抗告人雖執有如附表所示本票3紙（下稱系
    爭本票），然抗告人並未曾向聲請人借款，亦無交易關係存
    在與資金往來，相對人就該本票債權及原始請求權均不存在
    ，爰提起抗告等語。
二、按執票人向本票發票人行使追索權時，得聲請法院裁定後強
    制執行，票據法第123條定有明文。又本票執票人依票據法
    第123條規定聲請法院裁定許可對發票人強制執行，係屬非
    訟事件，此項聲請之裁定及抗告法院之裁定，僅依非訟事件
    程序，以審查強制執行許可與否，並無確定實體上法律關係
    存否之效力，法院僅就本票形式上之要件是否具備予以審查
    ，即為已足，至於當事人間實體上之爭執，應循訴訟程序以
    資解決，要非非訟裁定法院所得審酌（最高法院56年台抗字
    第714號、57年台抗字第76號判例意旨參照）。
三、查相對人主張其執有抗告人所共同簽發之免除作成拒絕證書
    之系爭本票，經提示未獲付款等情，已據其提出系爭本票為
    證，且核該本票形式要件並無不符，原裁定准予強制執行，
    於法並無不合。至抗告意旨所述前揭情節，屬實體上之爭執
    ，揆諸上開說明，應由抗告人依訴訟程序另謀解決，殊無於
    本件本票裁定程序中為此實體事項爭執之餘地。從而，抗告
    人提起本件抗告，為無理由，應予駁回。
四、按對於非訟事件，依法應由關係人負擔費用者，法院裁定命
    關係人負擔時，應一併確定其數額，非訟事件法第24條第1
    項定有明文，爰依法確定本件抗告程序費用額如主文第2 項
    所示，由抗告人負擔。
五、據上論結，本件抗告為無理由，依非訟事件法第46條、第21
    條第2 項、第24條第1 項，民事訴訟法第495 條之1 第1 項
    、第449 條第1 項、第95條、第78條，裁定如主文。
中　　華　　民　　國　　111 　年　　7 　　月　　28　　日
                  民事第三庭  審判長法  官  陳宗賢

                                    法  官  王金洲

                                    法  官  廖純卿
正本係照原本作成。 　　　　　　　　　　　　　　　　　　
本裁定除以適用法規顯有錯誤為理由，不得再抗告；如提再抗告
，應於收受送達後10日內委任律師為代理人向本院提出再抗告狀
(須附繕本一份)，並繳納再抗告費新臺幣1000元。　　
中　　華　　民　　國　　111 　年　　7 　　月　　29　　日
                                   書記官  楊雯君　　
附表　　　　　　　　　　　　　　　　　　
本票：至清償日止利息按週年利率百分之六計算       編號 發票日 票面金額 到期日 利息起算日 票據號碼 備考   （新臺幣）     001 108年10月23日 10,000,000元 未記載 108年10月23日 TH0000000  002 108年10月23日 5,465,000元 未記載 108年10月23日 TH0000000  003 108年10月23日 4,900,000元 未記載 108年10月23日 TH0000000